【裁判字號】    98,交聲,1425
【裁判日期】    990129
【裁判案由】    聲明異議
【裁判全文】
臺灣臺南地方法院交通事件裁定        98年度交聲字第1425號
原處分機關  交通部公路總局嘉義區監理所臺南監理站
異  議  人
即受處分人  甲○○即家州食品調理廠
上列受處分人因違反道路交通管理處罰條例案件，對於交通部公
路總局嘉義區監理所臺南監理站，民國98年10月28日所為之裁決
處分（處分案號：嘉監南字第裁74-BB0000000號），聲明異議，
本院裁定如下：
      主  文
異議駁回。
      理  由
一、原處分意旨略以：異議人所有之車牌號碼279-SC號自用大貨
    車，於民國98年8月7日12時37分許，行駛於高雄市○○路郵
    局前，因闖紅燈之違規，經高雄市政府警察局交通警察大隊
    （下稱舉發機關）員警以「行經燈光號誌管制之交岔路口闖
    紅燈」為由予以製單舉發，嗣原處分機關即交通部公路總局
    嘉義區監理所臺南監理站，以違規事實明確，依道路交通管
    理處罰條例（下稱處罰條例）第53條第1項、第63條第1項第
    3款及違反道路交通管理事件統一裁罰基準表（以下簡稱基
    準表）之規定，裁處異議人罰鍰新臺幣（下同）3,600元。
二、異議意旨略以：上揭大貨車於上述時、地因天雨昏暗，加上
    號誌燈前有樹枝遮蔽，導致晚了1秒鐘方見該交通號誌；又
    異議人所有之大貨車載重較大，在時速約50公里時，其安全
    煞車距離達30公尺，因為太晚看到交通號誌燈，致使煞車距
    離不足，故本件裁罰實屬不當，爰聲明異議，請求撤銷原處
    分。
三、按汽車駕駛人，行經有燈光號誌管制之交岔路口闖紅燈者，
    處新臺幣1,800元以上5,400元以下罰鍰，道路交通管理處罰
    條例第53條第1項定有明文。
四、本院審查：
  (一)舉發機關以上揭事由舉發異議人，原處分機關據此裁處異議
    人3,600元罰鍰之事實，有原處分機關嘉監南字第裁74-BB00
    00000號裁決書、舉發機關高市警交相字第BB0000000號舉發
    通知單及違規採證照片2幀在卷可考。
  (二)次查，上揭違規採證照片（本院卷第3頁），異議人所有之
    大貨車於紅燈亮起2.4秒時車頭已超越停止線，於紅燈亮起
    3.3秒時、時速為36公里，此有2幀舉發照片上資訊欄位之記
    載可稽（照片一上「R024」即代表紅燈亮起2.4秒；照片二
    上「R033」、「V=36」即代表紅燈亮起3.3秒後，時速為36
    公里），而異議人本件違規行為，係遭路口設置固定感應式
    照相儀攝得，是本件大貨車闖紅燈違規之情事，已甚灼然。
  (三)另查，系爭交通號誌前方雖有路樹，但無遭遮蔽情事，有卷
    附現場照片可徵；又該處確有定期控制樹冠疏密程度進行修
    剪，無號誌遭樹葉遮蔽情形，亦有高雄市政府工務局養護工
    程處98年12月17日高市工養處隊字第0980028749號函在卷可
    佐，是異議人辯稱因交通號誌遭樹葉遮蔽，故煞車不及情形
    ，不足採信。
  (四)綜上所述，異議人於前述時、地之違規事實既可認定，原處
    分機關裁處異議人罰鍰3,600元，經核於法尚無違誤，異議
    人異議並無理由，應予駁回。
五、據上論斷，應依道路交通管理處罰條例第87條第2 項、道路
    交通案件處理辦法第19條，裁定如主文。
中    華    民    國    99    年    1    月    29     日
                  交通法庭   法  官  廖建彥
以上正本證明與原本無異。
如不服本裁定應於送達後5日內向本院提出抗告狀（應附繕本）
。
                             書記官  吳揆滿
中    華    民    國    99    年    1    月    29    日

司法院資訊處製作；財團法人民間司法改革基金會備份。
